# 收入的履约义务确认问题

提问人：wx_6260cfe2f020 时间：2022-04-21 13:53:46
请教陈版主：A公司（拟IPO）为客户提供打印定制化产品的服务。根据客户的需求，公司进行产品的设计、研发；设计验证成功后，按照相关设计，采购原材料、零部件等物料，加工完毕；
经过质检、测试等环节，完成产品的制造，销售给最终客户。部分合同将设计服务单独计价列示，部分合同仅显示所需打印的产品内容，未详细提及设计相关事宜或仅一句话简单带过（如“进行以下产品的模具开发、设计、制作并进行产品生产”）。A公司设计完后，客户理论上也可找其他公司进行打印，但目前的商业交易习惯未有此做法。
现想确认以下事宜：
1 、收入的确认是否包含两项履约义务，即设计的服务与打印产品的服务；
2 、合同的履约成本是否还包含设计人员的成本。
项目组目前的判断为：
1 、设计是定制化产品打印前的必经步骤，与最终的产品具有高度关联性，客户最终的诉求为打印出来的产品。若合同没有明确约定设计服务，则界定为合同仅包含打印产品一项履约义务；若合同中明确约定设计服务以及设计服务价款，那么就按照两项履约义务来确认收入；
2 、无论是否有两项履约义务，设计人员相关成本分摊至完工产成品中
求助陈版主，这种业务模式究竟算几个履约义务呢？项目组的判断是否妥当~

回答人：chenyiwei
1 、是否将设计认定为单项履约义务，取决于客户能否单独获取设计成果，然后将该成果交付给另一供应商以生产产品，即这两者能否分离，客户能否单独购买设计服务。
如果该设计成果必须通过本企业独有的生产工艺才能转化为现实的产品，则两者高度关联，不能将设计认定为单项履约义务。
2 、不论是否构成单项履约义务，设计人员薪酬均最终体现在营业成本中。